---
title: "hw4"
author: "Pjhsin"
date: "2018/7/29"
output: html_document
---

#Introduction
>本文將分析「保險費用」與其他因素（年齡、性別、肥胖、子女數量、抽煙與否、地區）間的關聯性。

data source: https://www.kaggle.com/mirichoi0218/insurance

reference: https://www.kaggle.com/grosvenpaul/statistics-and-eda-tutorial-for-beginners

#Load packages and dataset
```{r}
library(ggplot2)
library(ggthemes)
library(psych)
library(relaimpo)
insurance <- read.csv("~/Documents/GitHub/CSXsp/Week4/insurance.csv")
head(insurance, n = 5)
str(insurance)
```
>共有七個項目（年齡、性別、肥胖、子女數量、抽煙與否、地區、表顯費用），1338筆資料。

#Exploratory Data Analysis
```{r}
summary(insurance)
```
***
#Part A sex vs medical charges
***
```{r}
ggplot(data = insurance, aes(x = sex, y = charges)) +
  geom_boxplot() + coord_flip() +
  labs( y = 'charges', x = 'sex', 
        title = 'Boxplot of Medical Charges by Gender')
```
```{r}
#以下函式計算95%信賴區間
with(insurance, 
     tapply(charges, sex,
            function(x) 
              c(mean(x) + c(-2, 2) * sd(x)/sqrt(length(x)))))
```
###用 t-test 檢驗不同性別是否存在保險費用差異
```{r}
#此函數會預設進行 Welch 校正，以處理兩樣本變異數不相同的問題
t.test(charges ~ sex, data = insurance)
#可加上參數 var.equal=TRUE 來假設變異數同值(不做Welch校正)
t.test(charges ~ sex, data = insurance, var.equal = TRUE)
```
> p<0.05，表示性別對於保險花費是有影響的，平均男性花費大於女性。

***
#Part B. children & age vs medical charges
***
###以下觀察子女數量是否與保險費用有關
```{r}
#先把子女數量順序定下來(order of factors)
insurance$children <- factor(insurance$children, 
                                 levels = c(0,
                                            1,
                                            2,
                                            3, 
                                            4,
                                            5))
#看不同子女數量下的保險費用平均數
tapply(insurance$charges, insurance$children, mean)
library(Hmisc)
#同子女數量下的保險費用平均數，加上信賴區間
ggplot(data = insurance, 
       aes(x = insurance$children, y = insurance$charges)) +
  stat_summary(fun.data = 'mean_cl_boot', size = 1) +
  scale_y_continuous(breaks = seq(7000, 17000, by = 1000)) +
  geom_hline(yintercept = mean(insurance$charges) , 
             linetype = 'dotted') +
  labs(x = '# of children', y = 'mean of charges') +
  coord_flip()
```

> 可看出，有五個子女的人的保險費用平均較低；而有兩三個子女的人保險費用平均較高。

###推測子女數量的效果可能是年齡造成的，畫圖觀察看看
```{r}
anova(m1 <- lm(insurance$charges ~ insurance$children, data = insurance))
ggplot(data = insurance, 
       aes(group = insurance$children, 
           y = insurance$charges, x = insurance$age)) +
  geom_point() +
  stat_smooth(method = 'lm', se = F) +
  stat_smooth(aes(group = insurance$children, 
                  y = insurance$charges, x = insurance$age), 
              method = 'lm', se = F) + 
  facet_grid( . ~   insurance$children) +
  labs(x = 'age', y = 'charges')
```

> p值小於0.05，子女數量有一定程度影響了保險費用。

###利用以下 ANOVA 檢驗假設是否正確
```{r}
#把年齡加進模型
anova(m2 <- update(m1, . ~ . + 
                     insurance$age, data = insurance))
#或許不是子女數量而是年齡造成
anova(m3 <- update(m2, . ~ . - insurance$children,  data = insurance))
```

> p值小於2.2e-16，顯示年齡對於保險費用之影響大於子女數量。

###將 ANOVA 結果做成圖表輸出，先計算一些需要的數據
```{r}
#將結果放在一個list中
res_lm <- lapply(list(m1, m2, m3), summary)
#比較在控制年齡下，子女數量的效果
(res_lm[[2]]$r.sq - res_lm[[3]]$r.sq)/res_lm[[2]]$r.sq
anova(m3, m2)
#比較在控制子女數量下，年齡的效果
(res_lm[[2]]$r.sq - res_lm[[1]]$r.sq)/res_lm[[1]]$r.sq
anova(m1, m2)
```

###正式畫圖
```{r}
require(coefplot)
m2 <- lm(insurance$charges ~ insurance$children + insurance$age -1)
coefplot(m2, xlab = 'estimated value', ylab = 'regression variable', title = 'reaction variable = charges')
```

###把資料與迴歸分析的預測值、殘差與影響度放進資料
```{r}
fit_m2 <- data.frame(insurance[, c(7, 4, 1)], fitted = fitted(m2), resid = resid(m2),
                     infl = influence(m2)$hat )
```

###依子女數量疊合真實觀測值與預測值
```{r}
ggplot(data = fit_m2, aes(x = insurance$charges, group = insurance$children )) +
  stat_density(geom = 'path', position = 'identity') +
  stat_density(geom = 'path', position = 'identity', aes(x = fitted)) +
  geom_vline(xintercept = c(with(insurance, tapply(insurance$charges,insurance$children, mean))), linetype = 'dotted')+
  facet_grid(children ~ .) +
  scale_x_continuous(breaks = seq(0, 60000, by = 10000))+
  labs(x = 'charges', y = 'Probability density')
```

###看殘差分配，依子女數量，檢視常態與變異數同質假設
```{r}
ggplot(data = fit_m2, aes(x = scale(resid)), group = insurance$children ) +
  stat_density(geom = 'path', position = 'identity', aes(linetype = insurance$children)) +
  scale_linetype_manual(values = 6:1) +
  guides(linetype = guide_legend(reverse = TRUE)) +
  labs(x = 'Standardized residual', y = 'Probability density') +
  theme(legend.position = c(.8, .8))
```

###看看殘差的 Q-Q 圖，依子女數量。檢視常態假設
```{r}
require(lattice)
qqmath(~ scale(resid) | insurance$children, data = fit_m2, type = c('p', 'g', 'r'),
       xlab = 'Normal number of bits', ylab = 'Standardized residual', layout = c(2, 3),
       pch = '.', cex = 2)
```

###畫預測值與殘差的散佈圖，檢查線性與等分散假設
```{r}
require(MASS)
ggplot(data = fit_m2, aes(x = fitted, y = scale(resid), group = insurance$children )) +
  geom_point(pch = 20, size = 1) +
  stat_smooth(method = 'rlm', se = F) +
  facet_grid(children ~ .) +
  labs(x = 'Mathematical prediction', y = 'Standardized residual')
```

###呈現影響值（影響估計結果過大的值）與標準化殘差
```{r}
ggplot(data = fit_m2, aes(x = infl, y = scale(resid), group = insurance$children)) +
  geom_text(aes(label = rownames(fit_m2)), cex = 2) +
  geom_hline(yintercept = 0, linetype = 'dotted') +
  facet_grid(children ~ .) +
  labs(x = 'influence', y = 'Standardized residual')
```

###看看影響值
```{r}
summary(influence(m2)$hat)
```
***
#Part C. 分析資料集當中的其他變項是否和保險費用有關
***
```{r}
dta_charges <- insurance[, c('charges', 'bmi', 
                    'age')]
```

###基本統計量
```{r}
colMeans(dta_charges)
```

###呈現兩兩散佈圖
```{r}
require(heplots)
scatterplotMatrix(~ charges + bmi + age, data= dta_charges,
                  pch = '.', cex = 2, smooth = FALSE, reg.line = FALSE, ellipse = TRUE,
                  diagonal = 'none', lower.panel = NULL)
```

###利用corrplot 套件，以圖形顯示相關性的大小
```{r}
require(corrplot)

corrplot(cor(dta_charges), method = 'ellipse', order = 'hclust', addrect = 4,
         type = 'upper', tl.pos = 'tp')

corrplot(cor(dta_charges), add = TRUE, type = 'lower', method = 'number',
         order = 'hclust', col = 'black', diag = FALSE, tl.pos = 'n', cl.pos = 'n')

```

###放進兩個解釋變項
```{r}
summary(m4 <- lm(charges ~ bmi + age, data = dta_charges))
```

###看效果如何
```{r}
require(coefplot)
coefplot(m4, predictors = c('bmi', 'age'),
         xlab = 'estimated value', ylab = 'Regression variable (remove intercept)', title = 'Reaction variable is charges')

require(effects)
plot(allEffects(m4), main = '', ylim = c(4000, 24000), grid = T)
```

###利用 lm.beta 套件，計算標準化迴歸係數
```{r}
library(lm.beta)
summary(lm.beta(m4))
```

###看看控制bmi後，age的效果
```{r}
summary(m5 <- update(m4, . ~ . - age , data = dta_charges))
anova(m5, m4)
```

###charges ~ age + sex
###insurance[,7] ~ insurance[,1] + insurance[,2]
```{r}
m6 <- lm(charges ~ age + sex, data = insurance)
fit_m6 <- data.frame(insurance[, c(7, 1, 2)], fitted = fitted(m6), resid = resid(m6), infl = influence(m6)$hat)

ggplot(data = fit_m6, aes(x = charges, group = sex )) +
  stat_density(geom = 'path', position = 'identity') +
  stat_density(geom = 'path', position = 'identity', aes(x = fitted)) +
  geom_vline(xintercept = c(with(insurance, tapply(charges, sex, mean))), linetype = 'dotted')+
  facet_grid(sex ~ .) +
  scale_x_continuous(breaks = seq(0, 60000, by = 10000))+
  labs(x = 'charges', y = 'Probability density')
```


###charges ~ age + bmi + sex
###insurance[,7] ~ insurance[,1] + insurance[,3] + insurance[,2]
```{r}
m7 <- lm(charges ~ age + bmi + sex, data = insurance)
fit_m7 <- data.frame(insurance[, c(7, 1, 3, 2)], fitted = fitted(m7), resid = resid(m7), infl = influence(m7)$hat)

ggplot(data = fit_m7, aes(x = charges, group = sex )) +
  stat_density(geom = 'path', position = 'identity') +
  stat_density(geom = 'path', position = 'identity', aes(x = fitted)) +
  geom_vline(xintercept = c(with(insurance, tapply(charges, sex, mean))), linetype = 'dotted')+
  facet_grid(sex ~ .) +
  scale_x_continuous(breaks = seq(0, 60000, by = 10000))+
  labs(x = 'charges', y = 'Probability density')
```

***
#Part D. 其他組合分析
***
##region vs medical charges
```{r}
# Per region
describeBy(insurance$charges,insurance$region)
ggplot(data = insurance,aes(region,charges)) + geom_boxplot(fill = c(2:5)) +
  theme_few() + ggtitle("Boxplot of Medical Charges per Region")
```

> 由此可見，區域對於保險費用的影響並不大。

##smoking status vs medical charges
```{r}
# Smoking status
describeBy(insurance$charges,insurance$smoker)
ggplot(data = insurance,aes(smoker,charges)) + geom_boxplot(fill = c(2:3)) +
  theme_few() + ggtitle("Boxplot of Medical Charges by Smoking Status")
```

> 有抽菸的人的保險費用高於不抽煙的人約四倍。

##obesity vs medical charges
```{r}
# Create new variable derived from bmi
insurance$bmi30 <- ifelse(insurance$bmi>=30,"yes","no")
# By obesity status
describeBy(insurance$charges,insurance$bmi30)
ggplot(data = insurance,aes(bmi30,charges)) + geom_boxplot(fill = c(2:3)) +
  theme_few() + ggtitle("Boxplot of Medical Charges by Obesity")
```

> 肥胖者平均保險費用高於不肥胖者。

```{r}
pairs.panels(insurance[c("age", "bmi", "children", "charges")])
```

***
#Part E. smoking status & age vs medical charges
***
```{r}
attach(insurance)
plot(age,charges,col=smoker)
```
```{r}
summary(charges[smoker=="no"])
summary(charges[smoker=="yes"])
```


```{r}
m8<-lm(charges~age+smoker,insurance)
summary(m8)

intercepts<-c(coef(m8)["(Intercept)"],coef(m8)["(Intercept)"]+coef(m8)["smokeryes"])

lines.df<- data.frame(intercepts = intercepts,

                      slopes = rep(coef(m8)["age"], 2),

                      smoker = levels(insurance$smoker))

qplot(x=age,y=charges,color=smoker,data=insurance)+geom_abline(aes(intercept=intercepts,slope=slopes,color=smoker),data=lines.df) + theme_few() + scale_y_continuous(breaks = seq(0,65000,5000))
```

> 可見年齡越高，保險費用也越高；有抽菸的人保險費用也高於不抽菸的人。

#Part F. Conclusion
###Variable Importance
```{r}
insurance$age2 <- insurance$age^2
m9 <- lm(charges ~ age + age2 + children + bmi + sex + bmi30*smoker + region, data = insurance)
m9_shapley<-calc.relimp(m9,type="lmg")
m9_shapley
m9_shapley$lmg
sum(m9$lmg)
barplot(sort(m9_shapley$lmg,decreasing = TRUE),col=c(2:10),main="Relative Importance of Predictors",xlab="Predictor Labels",ylab="Shapley Value Regression",font.lab=2)
```

> 影響保險費用最大的因素為抽煙與否，其次是肥胖值與年齡。
